臺灣基隆地方法院刑事判決　　　　　　　 94年度易字第131號
公　訴　人　臺灣基隆地方法院檢察署檢察官
被　　　告　甲○○　男　36歲.
上列被告因違反毒品危害防制條例案件，經檢察官提起公訴（94
年度毒偵字第627號、第770號），本院合議庭裁定由受命法官獨
任進行簡式審判程序，茲判決如下：
    主  文
甲○○持有第一級毒品，累犯，處有期徒刑陸月，扣案之毒品海
洛因伍包合計淨重柒點玖公克沒收銷燬之、牛仔布小袋子壹個
沒收；又連續施用第二級毒品，累犯，處有期徒刑拾壹月，扣案
之安非他命捌包合計毛重伍點陸公克沒收銷燬之。應執行有期徒
刑壹年肆月，扣案之毒品海洛因伍包合計淨重柒點玖公克、安
非他命捌包合計毛重伍點陸公克均沒收銷燬之、牛仔布小袋子壹
個沒收。
    理  由
一、犯罪事實：
    甲○○前曾犯違反麻醉藥品管理條例、竊盜等罪，復因施用
    第2級毒品安非他命案件，經依本院88年度毒聲字第654裁定
    方法院檢察署檢察官於88年6月24日以88度偵緝字第249號不
    起訴處分確定後，又因施用第2 級毒品安非他命案件，經依
    本院90年度毒聲字第559 號裁定觀察、勒戒後，認有繼續施
    用毒品之傾向，再經本院90年度毒聲字第932 號裁定令入戒
    治處所施以強制戒治（已於91年12月25日戒治期滿），並經
    本院以90年度基簡字第543號判處有期徒刑6月確定，經送監
    執行後，於92年6 月25日執行完畢；再因施用毒品案件，經
    臺灣基隆地方法院檢察署檢察官提起公訴，經台灣高等法院
    於93年10月26日，以93年度上易字第1087號判處有期徒刑1
    年3 月確定（現正執行中）。詎甲○○猶不知悛悔，復基於
    施用第2 級毒品安非他命之概括犯意，自93年10月27日起至
    94年1 月15日止，連續在基隆市火車站公共廁所內，以將安
    非他命結晶置於玻璃管中燒烤成煙後吸食之方式，施用第2
    級毒品安非他命多次。又甲○○另基於持有第1 級毒品之犯
    意，於94年1 月15日凌晨零時，在基隆市○○路便利商店旁
    ，向綽號「阿成」不詳年籍成年男子以2 萬元之價格，購買
    第1級毒品海洛因5包（合計淨重7.39公克）而持有之。嗣於
    94年1月15日1時40分許，在基隆市○○路211 號便利商店前
    為警查獲，並扣得毒品海洛因5 包（合計淨重7.39公克）、
    安非他命8包（合計毛重約5.6公克）、牛仔布小袋子1 個、
    小鐵盒1個。
二、程序事項：
    本件被告甲○○所犯者非為死刑、無期徒刑、最輕本刑為3
    年以上有期徒刑之罪或高等法院管轄第一審案件，其於準備
    程序進行中，先就被訴事實為有罪之陳述，經告知其簡式審
    判程序之旨，並聽取公訴人之意見後，本院依刑事訴訟法第
    273 條之1第1項之規定，裁定由受命法官獨任進行簡式審判
    程序，合先敘明。
三、認定事實所依據之證據及理由：
（一）被告自白：被告於本院審理中自白其於前述時、地施用第
      2級毒品、持有第1級毒品之犯行事實，其任意自白核與下
      列事證相符，應堪採為證據。
（二）尿液檢驗結果：
      台灣尖端先進生技醫藥股份有限公司濫用藥物檢驗報告2
      紙（附於94年度毒偵字第627 號偵查卷第10頁、94年度偵
      字第368 號偵查卷第44頁）：被告經警查獲後採集之尿液
      經檢驗結果，均呈安非他命陽性反應。
（三）扣案物證：本案有第1級毒品海洛因5包（合計淨重7.39公
      克，有法務部調查局94年3月23日科壹字第320002609號鑑
      驗通知書乙紙在卷可稽，附於94年度偵字第770 號偵查卷
      第12頁）、安非他命8包（合計毛重約5.6公克）、牛仔布
      小袋子1個、小鐵盒1個扣案可資佐證。
（四）被告前因施用第2 級毒品安非他命案件，經依本院88年度
      毒聲字第654 裁定送觀察、勒戒後，認無繼續施用毒品之
      傾向，由臺灣基隆地方法院檢察署檢察官於88年6 月24日
      以88度偵緝字第249 號不起訴處分確定後，又因施用第2
      級毒品安非他命案件，經依本院90年度毒聲字第559 號裁
      定觀察、勒戒後，認有繼續施用毒品之傾向，再經本院90
      年度毒聲字第932 號裁定令入戒治處所施以強制戒治（已
      於91年12月25日戒治期滿），並經本院以90年度基簡字第
      543號判處有期徒刑6 月確定，經送監執行後，於92年6月
      25日執行完畢；再因施用毒品案件，經臺灣基隆地方法院
      檢察署檢察官提起公訴，經台灣高等法院於93年10月26日
      ，以93年度上易字第1087號判處有期徒刑1年3月確定（現
      正執行中），有不起訴處分書、聲請簡易判決處刑書、判
      決書及被告全國前案紀錄表在卷可按。
四、論罪及科刑之理由：
（一）查海洛因、安非他命分別係毒品危害防制條例第2 條第2
      項第1款、第2款所定之第1級、第2級毒品。核被告甲○○
      所為，係犯毒品危害防制條例第10條第2項之施用第2級毒
      品罪、同條例第11條第1項之持有第1級毒品海洛因罪，被
      告施用第2級毒品安非他命之前後，持有第2級毒品安非他
      命之低度行為，應為其施用第2 級毒品安非他命之高度行
      為所吸收，不另論罪。
（二）被告先後多次施用第2 級毒品之犯行，時間緊接，所犯係
      構成要件相同之罪名，顯係基於概括犯意反覆為之，為連
      續犯，應依刑法第56條之規定，論以一罪，並依法加重其
      刑。
（三）按毒品危害防制條例第11條第4 項規定：「持有毒品達一
      定數量者，加重其刑至二分之一，其標準由行政院定之」
      ，而依行政院93年1月7日訂定之「轉讓持有毒品加重其刑
      之數量標準」第2 條規定：「轉讓、持有毒品達一定數量
      者，加重其刑至二分之一，其標準如下：一、第一級毒品
      ：淨重五公克以上；二、第二級毒品：淨重十公克以上」
      。查本件被告持有第1 級毒品之數量為淨重7.39公克（如
      前述），已超過5公克，應依法加重其刑。
（四）被告所犯上開二罪，犯意各別，罪名互異，應予分論併罰
      。
（五）末查被告曾受前揭犯罪事實欄所載有期徒刑之執行完畢，
      有臺灣高等法院被告全國前案紀錄表在卷可稽，其受有期
      徒刑之執行完畢後，5 年以內再犯本件有期徒刑以上之罪
      ，為累犯，就施用第2級毒品罪及持有第1級毒品罪部分，
      各應遞加重其刑。
（六）本院審酌毒品對於人體會產生成癮性，係足以危害個人健
      康及社會安全之管制藥物，被告經過執行觀察、勒戒，猶
      不知戒除濫行施用毒品惡習，再犯本件施用毒品罪，深陷
      毒坑無法自拔，又海洛因對於人體會產生精神依賴作用，
      濫行施用之結果可能導致大腦病變及精神異常，係屬足以
      危害個人健康及社會安全之管制藥品，被告竟仍濫行持有
      毒品等一切情狀，分別量處如主文所示之刑，並定應執行
      刑，以示懲儆。
（七）扣案之第1級毒品海洛因5包（合計淨重7.39公克，袋子與
      海洛因無法分離），安非他命8包（合計毛重約5.6公克，
      袋子與安非他命無法分離），均為違禁物，無論屬於被告
      與否，均應依毒品危害防制條例第18條第1 項前段之規定
      沒收銷燬之，牛仔布小袋子1 個，是被告所有供本件犯罪
      所用之物，爰依刑法第38條第1項第2款宣告沒收，另小鐵
      盒1個，與本件犯罪無涉，毋庸宣告沒收。
五、適用之法律依據：
    刑事訴訟法第273 條之1 第1 項、第299 條第1 項前段，毒
    品危害防制條例第10條第2項、第11條第1項、第4 項、第18
    條第1 項前段，刑法第11條前段、第56條、第47條、第51條
    第5款，第38條第1項第2款。
本案經檢察官林伯宇到庭執行職務。
中　　華　　民　　國　　94　　年　　4 　　月　　26　　日
                  刑事第二庭法  官  齊　潔
以上正本證明與原本無異。
對於本件判決如有不服，應於收受送達後10日內，向本院提出上
訴書狀，上訴於臺灣高等法院，並按他造當事人之人數附具繕本
。
中　　華　　民　　國　　94　　年　　4 　　月　　26　　日
                            書記官  莊國南
附錄論罪法條：
毒品危害防制條例第10條第 2 項：
施用第 2 級毒品者，處3 年以下有期徒刑。
毒品危害防制條例第11條第 1 項：
持有第 1 級毒品者，處3 年以下有期徒刑、拘役或新臺幣5萬元
以下罰金。
